臺灣桃園地方法院刑事判決
111年度原訴字第2號
公  訴  人  臺灣桃園地方檢察署檢察官
被      告  許禾豐


上列被告因詐欺案件，經檢察官提起公訴（109年度偵字第31548
號、110年度偵字第6274號），本院判決如下：
    主      文
許禾豐幫助犯詐欺取財罪，處有期徒刑肆月，如易科罰金，以新
臺幣壹仟元折算壹日。
    事      實
一、許禾豐、吳翊婷（另行審理）依其社會經驗，可預見將行動
    電話門號交予陌生人或不甚熟識之人使用，該門號可能遭利
    用作為詐欺犯罪之工具，竟基於縱使有人以其所交付之行動
    電話門號實施詐欺取財犯罪，亦不違背其本意之幫助他人詐
    欺取財之不確定故意，於民國109年7月20日15時許，在桃園
    市○○區○○路000號，由吳翊婷提供其向中華電信股份有限公
    司（以下簡稱中華電信）所申設之中華電信門號0000-00000
    0號(下稱中華電信門號)予許禾豐，再由許禾豐於不詳時、
    地提供詐欺集團成員，嗣由前揭詐欺集團成員取得後，利用
    該門號於109年7月26日19時許、109年7月27日13時許，接獲
    詐欺集團成員以行動電話0000-000000號詐致電佯稱：伊為
    告訴人林美雲之二姐(阿招)，因保險急用需借款新臺幣（下
    同）10萬元，致告訴人林美雲陷於錯誤，而依其指示於109
    年7月27日15時31分許，將10萬元匯款至陳約換（另行審理
    ）所申辦之遠東國際商業銀行帳號000-00000000000000號帳
    戶(下稱遠東商銀帳戶)，並經陳約換提領、轉匯一空。嗣經
    林美雲察覺有異報警處理，經警循線調閱陳約換提款之監視
    錄影器畫面而輾轉查悉上情。
二、案經林美雲訴由新竹市警察局第一分局報告臺灣桃園地方檢
    察署檢察官偵查後起訴。
　　理      由
壹、程序部分
    按除法律另有規定外，實施刑事訴訟程序之公務員因違背法
    定程序取得之證據，其有無證據能力之認定，應審酌人權保
    障及公共利益之均衡維護；又被告以外之人於審判外之陳述
    ，雖不符合同法第159 條之1 至第159 條之4 之規定，但經
    當事人於審判程序同意作為證據，法院審酌該言詞陳述或書
    面陳述作成時之情況，認為適當者，亦得為證據；當事人、
    代理人或辯護人於法院調查證據時，知有第159 條第1 項不
    得為證據之情形，而未於言詞辯論終結前聲明異議者，視為
    有前項之同意，刑事訴訟法第158 條之4 、第159 條之5 分
    別定有明文。本判決下列所引用之各項供述證據，被告許禾
    豐不爭執各該證據之證據能力（見本院原訴字卷P64）
　　，且公訴人、被告均未於本案言詞辯論終結前聲明異議，本
    院審酌此等證據資料取得及製作時之情況，尚無違法不當及
    證明力明顯過低之瑕疵，以之作為證據應屬適當；另本判決
    後述所引之各項非供述證據，無證據證明係實施刑事訴訟程
    序之公務員以不法方式所取得，且亦無證據證明係非真實，
    復均與本件待證事實具有關聯性，是依刑事訴訟法第158 條
    之4 之反面解釋，當有證據能力；又前開供述與非供述證據
    復經本院於審理期日中合法調查，自均得為本案證據使用。
貳、實體部分
一、認定事實所憑之證據及理由：
　　訊據被告許禾豐固坦承陪同案被告吳翊婷前往辦理系爭門號
    手機，惟矢口否認有何幫助詐欺取財犯行，辯稱：伊有陪吳
    翊婷去通訊行辦理亞太通訊的手機，但伊只有拿走手機，吳
    翊婷並未交付伊SIM卡，伊沒有將本案門號交付任何人云云
    。惟查：
　㈠詐欺集團成員有於109年7月26日19時許、109年7月27日13時
    許，以本案行動電話0000-000000號詐致電佯稱：伊為告訴
    人林美雲之二姐(阿招)，因保險急用需借款10萬元，致告訴
    人林美雲陷於錯誤，而依其指示將金錢匯至上開陳約換之帳
    戶，前開款項旋遭陳約換提領、轉匯殆盡等事實，業經同案
    被告陳約換坦承在卷，並經證人即告訴人林美雲於警詢時指
    訴明確（110年度偵字第6274號卷第49頁至第51頁），且有
    遠東國際商業銀行帳號000-000-0000000-0帳戶之交易明細
    、詐騙帳戶（000-00000000000000）車手提款影像記提款明
    細一覽表、內政部警政署反詐騙諮詢專線紀錄表、受理詐騙
    帳戶通報警示簡便格式表、金融機構聯防機制通報單、郵政
    跨行匯款申請書（林美雲）；及吳翊婷手機門號申辦資料及
    監視器錄影畫面等書證在卷可稽（見110 年度偵字第6274號
    卷P3-9、P57 、P71 、P77-83、P219-226），且為被告所不
    爭執（見本院原訴字卷第74頁），此部分事實，首堪認定。
　㈡又本案門號係以同案被告吳翊婷之名義所申辦，且有上開手
    機門號申辦資料可參，況吳翊婷對本件門案係被告陪同伊前
    往辦理申請，並於辦理成功後將本案手機門號SIM卡交付被
    告許禾豐等情，先後證述如下：
　⒈於警訊中證稱略以：本案行動電話門號0000-000000係由伊本
    人所申辦，伊於109年07月20日15時許，至桃園市○○區○○路0
    00號中華電信申辦，因為伊當時需要錢，伊透過許禾豐介紹
    ，許禾豐跟伊說可以辦門號換現金，所以伊就申辦門號交付
    予許禾豐，許禾豐係使用通訊軟體LINE聯繫伊，伊與許禾豐
    一同前往中華電信申請費率為月租費新臺幣199元之本案門
    號，許禾豐現場交付現金新臺幣1000元給伊，伊不知道許禾
    豐將這支門號交給何人使用等語。（見110年度偵字第6274
    號卷第25頁至第28頁109年9月26日警詢筆錄）
  ⒉於偵查中證稱略以：本案門號0000000000為伊所申辦，伊申
    辦完門號後，就交給許禾豐，因為伊當時缺錢，許禾豐在當
    鋪做時，伊曾請其幫伊辦理借款，後來伊因為酒駕問題，無
    法上班，所以那段期間缺錢，伊詢問許禾豐有無辦法讓伊借
    到錢，其說伊可以申辦門號換現金，伊詢問其門號是否會被
    用於詐騙使用，但伊想說其曾經幫過伊，就相信許禾豐而將
    門號交付予其，辦該門號，許禾豐共給伊2000元。這支0000
    000000門號，是中華電信的門號，費率是199，由伊本人繳
    納。辦門號時，是伊親自去電信行辦理，然後許禾豐在外面
    等，伊一辦好門號就交給許禾豐等語。（見109年度偵字第3
    1548號卷第205頁至第210頁110年4月22日檢察官訊問筆錄）
　⒊於本院審理中證稱略以：本案中華電信門號0000000000是許
    禾豐帶伊去復興路上壢新醫院旁邊那間比較大的服務中心（
    即桃園市○○區○○路000號）辦成功的。門號申請書是伊本人
    填寫的，依申請書記載，優惠方案大4G單門號優惠方案，月
    繳199 元，單門號優惠12個月，伊當初申請單門號，之所以
    為何會申請這個門號是因為許禾豐需要月租的門號，剛好伊
    的中華電信可以辦，就辦最便宜的，當時辦門號是為了門號
    換現金。因為伊原本的中華電信門號有欠費，所以先把原來
    門號的欠費繳掉，才讓伊辦新門號，伊記得是從許禾豐處拿
    到2000元，是給伊2 張1000元，讓伊去繳掉欠費的部分，繳
    完之後剩1000多元，原本許禾豐說辦完門號之後，還會再給
    伊1000元，但最後沒有給，110年度偵字第6274號卷P97至P9
    8之LINE對話紀錄是伊跟許禾豐的對話紀錄，其中內容略為
    伊有缺錢，想問許禾豐能否幫伊借6000元，因為伊要繳房租
    。因為伊當時門號在亞太，當時亞太有很多優惠，伊有3 支
    門號，伊問許禾豐伊亞太的門號可不可以換現金。對話紀錄
    中伊說「不行，有欠款」是許禾豐當時問伊台灣大哥大跟遠
    傳能不能辦，伊說不行，因為有欠費；對話紀錄中許禾豐說
    「出門了嗎？我在7-11等你了」，伊回覆「幹。我突然找不
    到我的健保卡」，許禾豐回答「真假拉」、「快找不然這樣
    沒辦法辦」，是那時許禾豐叫伊去找其，伊們要一起去辦門
    號，出門時伊找不到健保卡，因為辦門號要雙證件，伊說健
    保卡不見，許禾豐說真的假的，後來有找到健保卡，伊就去
    7-11跟許禾豐會合；對話紀錄中許禾豐說「看到回電一下」
    ，是許禾豐問伊健保卡找到沒有，伊有回答找到了，「要確
    定可以辦才可以繳掉」就是中華電信必須要把先前的欠費繳
    掉才能辦新的門號。「月租要辦多少的，幫（辦）多久」因
    為辦門號要先預繳，當時中華電信的人員跟伊說如果不繳保
    證金的話，就不能辦門號，說當時的規定就是這樣，
　　伊記得服務人員當時是說要繳保證金才能辦門號，但當時有
    無繳保證金伊忘記了，伊只記得許禾豐有幫伊繳欠費。許禾
    豐說「199 」是許禾豐要伊辦199 的方案，是伊之前曾跟許
    禾豐要去中華電信辦門號，但不能辦，伊忘記是為什麼而沒
    有辦成功。對話紀錄中伊說「你過來找我」，是伊叫許禾豐
    過來找伊，其知道伊住在桃園市○○區○○路000 巷00號，許禾
    豐說「桃園市○○區○○路000 號」、「出門了嗎」、「妳要不
    要你來會經過中華妳要不要先進去辦」、「這樣子會比較快
    不會浪費時間」、「辦199 費率，要拿申請書」，龜山區三
    民路是許禾豐的地址，其叫伊過去找其，後來許禾豐問伊要
    不要先進去（中華電信）辦。是許禾豐說「辦199 費率要拿
    申請書」這天才辦成功。伊從頭到尾都沒有給過許禾豐手機
    ，不論是預付卡或是亞太的月租門號，伊之前辦亞太門號時
    有拿到手機，但手機是伊自己用，伊只有把SIM 卡賣給許禾
    豐。LINE的對話確實是伊跟許禾豐的對話，許禾豐稱其的LI
    NE被盜用，跟伊對話的人不是其，許禾豐講的不對，確實是
    許禾豐跟伊對話的，且伊與許禾豐沒有任何恩怨仇隙等語。
    （見本院原訴字卷P198-202）
　⒋經核同案被告即證人吳翊婷前開分別於警偵訊及本院審理中
    之證述，大致相符，且前後一貫並符合社會、經驗法則，復
    無重大瑕疵可指，應可信實。況證人吳翊婷既與被告許禾豐
    早已熟識，彼此間又無恩怨仇隙，吳翊婷復就其本身被訴交
    付門號以幫助詐欺之犯行已然坦承犯行，實無由甘冒另觸犯
    偽證罪責之風險，而設詞誣陷被告許禾豐之理，是堪認其所
    證述之情節為真。
　㈢被告許禾豐有同案被告吳翊婷處取得本案門號SIM卡，並交付
    予真實身分不詳之詐欺集團成員使用：
　⒈詐欺集團於遂行詐欺犯行之過程中，為確保取得詐得財物並
    躲避檢警追緝之目的，若欲以他人之行動電話門號供作犯罪
    工具使用時，通常會先取得該門號持有人之同意及交付使用
    ，以便完全掌控該門號之使用。蓋使用未經他人同意之行動
    電話門號SIM卡時，非但無法預估該行動電話門號SIM卡之申
    辦人是否或何時向電信公司辦理停話、掛失或報警，且一旦
    行動電話門號撥打電話或連線上網後，檢警即可依基地臺所
    在位置查緝實際使用人，此乃一般人均知之理，而一般人向
    電信業者申辦行動電話門號使用，概須提供申辦人真實姓名
    、身分證字號與身分證明文件、地址及聯絡電話號碼，可見
    該行動電話門號之申辦為實名制，具有某程度之專有性，一
    般不會將所申請之門號輕易交付他人使用；再參酌我國行動
    電話通信業者對於申辦行動電話門號使用並無特殊資格及使
    用目的之限制，故凡有正當目的使用行動電話門號之必要者
    ，均可自行前往業者門市或特約經銷處申辦使用，再加以行
    動電話門號之付費方式通常分為月繳型及預付卡儲值型，就
    不同客戶之使用需求均有適用之付費方式可擇，一般而言並
    無借用他人名義所申辦之行動電話門號之必要。且行動電話
    門號為個人對外聯絡、通訊之重要工具，一般人均有妥善保
    管、防止他人擅自使用自己名義申辦之行動電話門號之基本
    認識，縱遇特殊事由偶有將行動電話門號交付、提供他人使
    用之需，為免涉及不法或須為他人代繳電信費用，通常為提
    供熟識之人使用，或必然深入瞭解其用途後，再行提供使用
    ，此為日常生活經驗及事理之當然。兼以申辦行動電話門號
    之目的在相互聯絡通訊，聯絡之門號、時間均會留下通聯紀
    錄，一旦有人向他人蒐集行動電話門號使用，依社會通常認
    知，極有可能係真正之使用人欲隱身幕後而利用人頭申辦行
    動電話門號，藉以掩飾不法使用之犯行，俾免遭受追查，顯
    可使人衍生該門號使用與犯罪相關之合理懷疑。況近年來不
    法份子利用他人申設之行動電話門號實行詐欺取財等財產犯
    罪案件層出不窮、常有所聞，業廣為平面或電子媒體、政府
    機構多方宣導並提醒民眾勿因一時失慮而誤蹈法網，輕易交
    付自己名義申辦之行動電話門號與他人，反成為協助他人犯
    罪之工具。從而，若不以自己名義申辦行動電話門號，反以
    各種名目向他人蒐集或取得行動電話門號，門號所有人應有
    蒐集或取得門號者可能藉以從事不法犯行暨隱藏真實身分之
    合理懷疑及認識，此實為參與社會生活並實際累積經驗之一
    般人所可得知。
  ⒉被告許禾豐雖以前揭情詞辯稱：吳翊婷並未交付本案系爭門
    號SIM卡，僅有交付手機予伊云云。然查：
　⑴證人及同案被告吳翊婷上開之證言已在在敘明其確實有將本
    案門號SIM卡交付被告許禾豐，並取得報酬，其證言可信屬
    實，已如前述；復有其與被告許禾豐間之LINE對話紀錄（見
　　110年度偵字第6274號卷P97至P98）可資參佐，其中對話明
    確顯示其要求同案被告吳翊婷辦理中華電信199方案之門號
    並獲交付，至為灼然。足見被告許禾豐空言所辯未自吳翊婷
    處取得本案門號SIM卡云云，無足憑信。
　⑵被告許禾豐復辯稱，雖伊有陪同吳翊婷前往辦理申請門號送
    手機，但伊僅是向吳翊婷購買手機轉賣而已，SIM卡對伊沒
    用，SIM卡當時是吳翊婷自己拆下拿走了，並稱當時是陪吳
    翊婷去通訊行辦理亞太電信之門號，當時伊有幫吳翊婷出錢
    ，因為辦手機要先預繳月租費，伊幫吳翊婷出了2 個月的月
    租費，一個月是998 元（改稱）應該是最低的費率599，錢
    伊給了通訊行，也就是亞太電信云云。然查，本件系爭手機
    係屬至桃園市○○區○○路000號中華電信營業所申請辦理月繳1
    99 元之優惠方案大4G單門號優惠方案門號，除有上開申請
    資料在卷可稽外，復經證人吳翊婷證述甚明，更核與前揭卷
    附被告許禾豐與證人吳翊婷間之LINE對話紀錄內容相合，是
    被告許禾豐所辯伊與吳翊婷係至通訊行辦理亞太電信門號送
    手機云云，即非屬實。另本件中華電信門號係於109年7月20
    日申辦大4G單門號通信優惠方案，未購買（附贈）手機，且
    門號申裝類別為免收保證金，未預繳通話費或其他費用，此
    有中華電信111年3月7日桃服字第1110000035號函在卷可參
    （見原訴字卷第111頁），故被告許禾豐所稱「辦門號送手
    機」、「辦手機要先預繳月租費」及「伊有幫吳翊婷出2個
    月月租費」云云，更屬虛構。又被告許禾豐固辯稱：上揭LI
    NE對話紀錄並非伊與吳翊婷之間對話，因為伊的LINE被盜了
    ，手機不見了云云，但其亦稱並未向LINE公司申報LINE帳號
    被盜用，伊當時是手機不見了，但伊不知道要去停話及停用
    LINE帳號等語，是其所辯顯係空言，俱無足採。
　⑶另依卷附被告許禾豐與吳翊婷之LINE對話紀錄中3/18（二）
    該日，許禾豐對吳翊婷稱：「我記得不是很久沒用就跟你說
    剪掉了嗎」，吳翊婷則稱：「你說。幾天沒消息就會剪掉」
    、「有剪嗎？」，許禾豐回稱：「有阿」、「『他們』那時就
    剪了」、「怎麼可能還會拿出去」。另對話紀錄中9/22（二
    ）該日，吳翊婷對被告許禾豐稱：「你確定有剪掉」、「我
    莫名又涉及到詐欺……是我亞太的門號……」，許禾豐則稱：「
    有啊他們沒用啊」、「真的沒用過」；再據
　　證人吳翊婷於本院審理中證稱：因為伊已經接到警局的通知
    ，說伊辦的電話有涉及詐欺，所以伊傳訊息問許禾豐，許禾
    豐回答伊說「公司」會剪掉，「剪掉了嗎」是指如果那些SI
    M卡很久沒有用到的話，「他們」會剪掉，「他們」是許禾
    豐說其把卡交給公司，伊不知道是交給誰，所以伊在問許禾
    豐有沒有剪掉，許禾豐回答伊有，「怎麼可能還會拿出去」
    意思是許禾豐說公司應該會剪掉，怎麼可能會流出來，被用
    來詐欺。「我莫名又涉及到詐欺... 是我亞太的門號」對話
    可能是伊記錯門號了，伊沒有其他案件涉及詐欺等語（見本
    院原訴字卷P199）。是則顯然被告許禾豐於向吳翊婷取得本
    案系爭中華電信門號後，已經另行交付他人，即對話紀錄中
    之「他們」及證人吳翊婷所述之「公司」，自屬無訛。是被
    告許禾豐空言所辯未取得本案系爭門號亦無交付任何人云云
    ，委無足採。
　⒊準此，本件系爭中電信門號確係被告許禾豐以辦門號換現金
    為由，要求並陪同同案被告吳翊婷前往申辦後據以取得，並
    交付予真實身分不詳之詐欺集團成員使用供為詐騙告訴人林
    美雲之工具等節，已彰然明甚。
　㈣按刑法上之故意，可分為直接故意與不確定故意（間接故意
    ），所謂「不確定故意」，係指行為人對於構成犯罪之事實
    ，預見其發生而其發生並不違背其本意者，刑法第13條第2
    項定有明文。又一般人向電信業者申辦行動電話使用，概須
    提供身分證明文件以確認申辦人之真實身分，可見行動電話
    門號具有一定程度之專有性，一般不會輕易交付他人使用，
    而我國行動電話通信業者對於申辦行動電話門號使用未見有
    何特殊資格及使用目的之限制，且申辦極為容易，並無特別
    難處，故凡有正當目的使用行動電話門號之必要者，均可自
    行前往業者門市或特約經銷處申辦使用，殊無借用他人名義
    所申辦行動電話門號使用之理；此外，近年來利用人頭行動
    電話門號以行詐騙之事屢見不鮮，不僅經媒體廣為報導，並
    經政府多方宣導。準此，倘若有非至親或具有相當情誼之他
    人，不自行申請行動電話門號，反巧立名目，刻意徵求他人
    之行動電話門號使用，當可預見該行動電話門號可能被利用
    為與詐欺取財等財產犯罪有關之工具。經查，被告許禾豐為
    一心智健全且具有相當智識及社會經驗之成年人，且依其自
    述曾先後在當鋪及台達電公司任職，顯然對於前述之不可將
    具有專屬性之行動電話門號交予他人使用等情知悉熟稔，其
    對於若將本案門號SIM卡交予真實身分不詳之他人使用，可
    能遭利用作為詐欺工具乙節，實難推諉不知，是雖乏積極證
    據證明被告具有幫助詐欺取財之直接故意，然其對於他人取
    得其所交付之行動電話門號之目的，有可能供作詐欺取財使
    用，應有所預見，竟仍將本案門號SIM卡交付予真實身分不
    詳之人使用，復無法掌控於交付門號SIM卡予他人後，該人
    不會以之作為詐欺犯罪使用，足認被告許禾豐具有容任他人
    以其交付之本案門號SIM卡遂行詐騙之主觀心態，且就他人
    嗣後將上開行動電話門號供作詐欺取財之用，並藉以取信被
    害人及掩飾其詐欺犯行不易遭人查緝之事實過程，顯不違反
    被告之本意，是其犯行，自有幫助他人詐欺取財之不確定故
    意甚明。從而被告許禾豐上開所辯，顯係事後卸責之詞，毫
    無可採。
  ㈤綜上所述，本案事證明確，被告許禾豐犯行堪以認定，應依
    法論罪科刑。
二、論罪科刑：
  ㈠按刑法上之幫助犯，係對於犯罪與正犯有共同之認識，而以
    幫助之意思，對於正犯資以助力，而未參與實施犯罪之行者
    而言（最高法院75年度台上字第1509號、84年度台上字第59
    98號、88年度台上字第1270號判決意旨參照）。被告將系爭
    本案中華電信門號之SIM 卡，提供予真實身分不詳之詐欺集
    團成員使用，持以向被害人林美雲詐取財物，顯係基於幫助
    他人詐欺取財之犯意而為，惟此提供SIM 卡與他人之行為，
    屬該罪構成要件以外之行為，應論以幫助犯。是核被告所為
    ，係犯刑法第30條第1 項前段及刑法第339 條第1 項之幫助
    詐欺取財罪。被告許禾豐以幫助他人犯罪之意思而參與犯罪
    構成要件以外之行為，為詐欺取財罪之幫助犯，爰依刑法第
    30條第2 項之規定，減輕其刑。另本案並無積極證據足認係
    正犯三人以上共同詐欺，尚無適用刑法第30條第1 項前段、
    第339 條之4 第1 項第2 款規定之幫助三人以上犯詐欺取財
    罪之情形，附此敘明。
  ㈡被告許禾豐所為係幫助犯，犯罪情節與正犯相比較為輕微，
    爰依刑法第30條第2項規定，按正犯之刑減輕之。
　㈢爰以行為人之責任為基礎，審酌被告交付門號SIM卡供他人詐
    取財物，非但助長詐騙財產犯罪之風氣，並因此造成被害人
    受有財產上之損害，更增加社會大眾財物損失之風險，並使
    司法機關難以追查詐欺正犯之真實身分，危害社會正常交易
    安全，行為誠有不該，所為應受刑事非難。
　　並參以本案告訴人受騙金額達10萬元，可認被告行為所生之
    危害非輕；再考量被告犯後否認犯行，一再託辭卸責，未能
    自省面對錯誤，接受法律制裁之犯後態度；兼衡被告無前科
    紀錄之素行、高中畢業之智識程度、業工、家庭及經濟免持
    之生活狀況等一切情狀，量處如主文所示之刑，並諭知易科
    罰金之折算標準。
　㈣另並無積極證據顯示被告有因交付本案門號SIM卡，而已實際
    取得犯罪所得，自無從宣告沒收；另被告所交付之本案門號
    SIM卡，雖核屬其本案犯罪所用之物，然審酌該SIM卡並未扣
    案，且價值輕微，單獨存在不具刑法上之非難性，倘予沒收
    、追徵，除另使刑事執行程序開啟之外，對於被告犯罪行為
    之不法、罪責評價並無影響，對於沒收制度所欲達成或附隨
    之社會防衛亦無任何助益，應認欠缺刑法上重要性，是本院
    認無沒收或追徵之必要，爰依刑法第38條之2第2項之規定，
    不予宣告沒收或追徵。
據上論斷，應依刑事訴訟法第299條第1項前段，刑法第30條第1
項前段、第2項、第339條第1項、第41條第1項前段，刑法施行法
第1條之1第1項，判決如主文。　
本案經檢察官詹東祐提起公訴，檢察官高玉奇到庭執行職務。
中　　華　　民　　國　　111 　年　　4 　　月　　29　　日
                   刑事第十四庭 審判長法  官  江德民

                                      法  官  劉得為

                                      法  官  程欣儀
以上正本證明與原本無異。
如不服本判決應於收受判決後20日內向本院提出上訴書狀，並應
敘述具體理由。其未敘述上訴理由者，應於上訴期間屆滿後20日
內向本院補提理由書(均須按他造當事人之人數附繕本)「切勿逕
送上級法院」。 
　　　　　　　　　　　　　　　         書記官　吳怡靜
中　　華　　民　　國　　111 　年　　4 　　月　　29　　日

附錄本案論罪科刑法條全文：
刑法第30條（幫助犯）：
幫助他人實行犯罪行為者，為幫助犯。雖他人不知幫助之情者，
亦同。
幫助犯之處罰，得按正犯之刑減輕之。
刑法第339 條（詐欺取財罪）：
意圖為自己或第三人不法之所有，以詐術使人將本人或第三人之
物交付者，處5 年以下有期徒刑、拘役或科或併科五十萬元以下
罰金。
以前項方法得財產上不法之利益或使第三人得之者，亦同。
前二項之未遂犯罰之。